臺灣臺南地方法院刑事裁定
110年度撤緩字第183號
聲  請  人  臺灣臺南地方檢察署檢察官
受  刑  人  王志鋐




上列聲請人因受刑人犯強制性交案件（本院105年度侵訴字第73
號），聲請撤銷緩刑之宣告（110年度執聲字第1220號），本院
裁定如下：
    主  文
聲請駁回。
    理  由
一、聲請意旨略以：受刑人甲○○前犯強制性交案件，經本院於民
    國（下同）106年1月20日以105年度侵訴字第73號刑事判決
    判處有期徒刑1年8月，緩刑5年，於106年3月1日確定在案。
    受刑人於緩刑期內即110年8月15日故意更犯不能安全駕駛動
    力交通工具罪，經本院以110年度交簡字第2551號刑事簡易
    判決判處有期徒刑2月、併科罰金新臺幣1萬元，並於110年1
    1月5日確定，迄今尚未逾6個月。是受刑人有刑法第75條之1
    第1項第2款所定得撤銷緩刑宣告之情形，爰依刑事訴訟法第
    476條規定，聲請撤銷受刑人前開緩刑之宣告等語。
二、按受緩刑之宣告，而有緩刑期內因故意犯他罪，而在緩刑期
    內受6月以下有期徒刑、拘役或罰金之宣告確定者，足認原
    宣告之緩刑難收其預期效果，而有執行刑罰之必要者，得撤
    銷其宣告；緩刑撤銷之聲請，於判決確定後六月以內為之；
    緩刑期滿，而緩刑之宣告未經撤銷者，其刑之宣告失其效力
    。但依第75條第2項、第75條之1第2項撤銷緩刑宣告者，不
    在此限；刑法第75條之1第1項第2款、第2項、第76條分別定
    有明文。又按緩刑之宣告應撤銷者，由受刑人所在地或其最
    後住所地之地方法院檢察官聲請該法院裁定之，刑事訴訟法
    第476條亦定有明文。
三、復按「緩刑期內因故意犯他罪，而在緩刑期內受6月以下有
    期徒刑、拘役或罰金之宣告確定者，足認原宣告之緩刑難收
    其預期效果，而有執行刑罰之必要者，得撤銷其宣告。」刑
    法第75條之1第1項第2款定有明文。考其立法意旨略以：關
    於緩刑之撤銷，現行法第75條第1項固已設有二款應撤銷之
    原因；至得撤銷緩刑之原因，則僅於保安處分章內第93條第
    3項與撤銷假釋合併加以規定，體例上不相連貫，實用上亦
    欠彈性，爰參酌德國及奧地利現行立法例增訂得撤銷緩刑之
    原因，其中現行關於緩刑前或緩刑期間故意犯他罪，而在緩
    刑期內受得易科罰金之有期徒刑之宣告者，列為應撤銷緩刑
    之事由，因認過於嚴苛，而排除第75條應撤銷緩刑之事由，
    移列至得撤銷緩刑事由，俾使「法官依被告再犯情節，而裁
    量是否撤銷先前緩刑之宣告」；其次，如有前開事由，但判
    決宣告拘役、罰金時，可見行為人仍未見悔悟，有列為得撤
    銷緩刑之事由，以資彈性適用，爰於第1項第1款、第2款增
    訂之。且本條採用裁量撤銷主義，賦予法院撤銷與否之權限
    ，特於第1項規定實質要件為「足認原宣告之緩刑難收其預
    期效果，而有執行刑罰之必要」，供作審認之標準。亦即此
    規定即本於緩刑制度係為促使惡性輕微之被告或偶發犯、初
    犯改過自新而設，如於緩刑前因故意犯他罪，而在緩刑期內
    受6月以下有期徒刑、拘役或罰金之宣告確定者，由法官依
    被告犯罪情節，而裁量是否撤銷先前緩刑之宣告，故除符合
    該條項事由外，尚須考量犯罪之情節，是否具備足認受刑人
    仍未見悔悟，難收預期之效果，或由前後案件之罪質、主觀
    犯案所顯現之惡性、違反義務之程度、造成之危害等併於評
    價，是否有難收緩刑預期之效果，因而有執行之必要，據而
    裁量是否撤銷先前緩刑之宣告，以免過於嚴苛。此與刑法第
    75條第1項所定二款要件有一具備，即毋庸再行審酌其他情
    狀，應逕予撤銷緩刑之情形不同，先予敘明。
四、經查：受刑人因犯強制性交案件，經本院於106年1月20日以
    105年度侵訴字第73號刑事判決判處有期徒刑1年8月，緩刑5
    年，於106年3月1日確定在案；又於緩刑期內即110年8月15
    日故意更犯不能安全駕駛罪，經本院以110年度交簡字第255
    1號刑事簡易判決判處有期徒刑2月、併科罰金新臺幣1萬元
    ，並於110年11月5日確定；有前開判決書及臺灣高等法院被
    告前案紀錄表等在卷足稽，固有於緩刑期內受有期徒刑宣告
    確定之情形。然被告先後2罪犯罪之手法、型態全然不同，
    犯罪動機、目的並無何關連性，依此觀之，被告後案犯不能
    安全駕駛動力交通工具罪難認有何緩刑難收其預期效果，而
    有執行刑罰之必要。此外，檢察官雖聲請撤銷前開緩刑宣告
    ，惟檢察官未具體敘明原宣告之緩刑難收其預期效果而有執
    行刑罰必要之理由。同時，被告後案固因酒後不能安全駕駛
    動力交通工具，仍騎乘機車上路，而撞擊前方正在停等紅燈
    之機車而肇禍，然已與被害人江俊毅達成和解，業據本院11
    0年度交簡字第2551號刑事簡易判決載稱在案，並無未見悔
    悟之情，是本院斟酌再三，認為受刑人於緩刑期內所為酒後
    不能安全駕駛動力交通工具之駕駛行為，固有可議，然應未
    達到足認原宣告之緩刑難收其預期效果，致有須撤銷緩刑宣
    告予以執行刑罰之必要程度，因認本件聲請，尚難允准，應
    予駁回。
五、依刑事訴訟法第220 條，裁定如主文。
中　　華　　民　　國　　110 　年　　11　　月　　26　　日
              刑事第十一庭    法　官   陳淑勤
以上正本證明與原本無異。
如不服本裁定，應於收受送達後5日內向本院提出抗告狀。（應
附繕本）
                              書記官   盧昱蓁
中　　華　　民　　國　　110 　年　　11　　月　　29　　日